

ABEL ANDRÉS ÁLVAREZ ARCHILA

Junior Full Stack

+502 3520-5007

linkedin.com/in/abel-andres-alvarez

andresalvarez635@gmail.com

Guatemala

Soy Abel Álvarez, un desarrollador Full Stack con experiencia en la creación de aplicaciones web y en la migración de tecnologías heredadas a frameworks modernos. Estudiante de Ingeniería en Sistemas en la Universidad Galileo, me destaco por mi capacidad de liderazgo, atención al detalle y creatividad en la solución de problemas. Estoy altamente motivado para seguir aprendiendo y desarrollándome en el campo de la tecnología.

HABILIDADES TÉCNICAS

- · HTML, CSS, Next.js, React.js, Node.js, Tailwind CSS
- · Oracle, Prisma, MongoDB, SQL Server, MySQL
- · .NET, Next.js, React.js, Tailwind **CSS**
- Git
- Desarrollo Frontend y Backend

IDIOMAS

Español: Nativo

• Inglés: Intermedio (B1)

· Alemán: Básico

REFERENCIAS

Roberto Sagastume

Everise - Vicepresidente de Operaciones +502 4740 5014

roberto.sagastume@weareeverise.com

Monica Archila

Gerente General de ALTSA Guatemala +502 3211 8993 gerencia@altsa.com

Luis Fernando Monterroso

Gerente General de Pictor Branding +502 5511 0395

lmonterroso@pictorbranding.com

Ronald Cifuentes

Grupo Financiero Promerica +502 5716 2441 ronald.cifuentes@bancopromerica.com.gt

EDUCACIÓN

Ingeniería en Sistemas

Universidad Galileo | Enero 2020 - Presente

Bachillerato en Ciencias y Letras

Colegio Viena Guatemalteco | Finalizado en Noviembre 2019

EXPERIENCIA LABORAL

Desarrollador Full Stack

Via Asesores S.A | Febrero 2023 - Presente

- Desarrollador Junior Frontend: Inicié realizando la migración de aplicaciones de Oracle Forms a Next.js y React.js, optimizando interfaces y mejorando la experiencia de usuario.
- Desarrollo de Procedimientos y Frontend: Participé en la creación y optimización de procedimientos en bases de datos con Oracle y SQL Developer.
- Full Stack Developer: Desde julio de 2024, desarrollo APIs y doy mantenimiento a aplicaciones críticas para 5B, asegurando estabilidad y rendimiento

Digital Marketing Manager

Invesgua Guatemala | Enero 2020 - Noviembre 2023

- Planificación y ejecución de estrategias digitales para maximizar el alcance y el engagement en redes sociales.
- Análisis de métricas para evaluar la efectividad de las campañas con herramientas de análisis de datos.

Experiencia Freelance

Redel Libros, El Salvador | Junio 2024 - Presente

• Desarrollo de una aplicación para la gestión administrativa e inventario de la librería.

CERTIFICATES

ASP.NET MVC and Entity Framework (Database First)

Certificado de Finalización 28 de Diciembre 2021